臺灣彰化地方法院刑事裁定　　　　　　　 96年度聲字第896號
聲　明　人
即　受刑人　甲○○
上列受刑人因肅清煙毒條例等案件，對臺灣彰化地方法院檢察署
檢察官九十六年執更助字第四八號之執行指揮聲明異議，本院裁
定如下：
    主  文
異議駁回。
    理  由
一、聲明異議意旨如附件「刑事聲明異議狀」所載。
二、按保安處分係對受處分人將來之危險性所為拘束其身體、自
    由之處置，以達教化與治療之目的，為刑罰之補充制度。假
    釋出獄者，假釋中付保護管束，屬於保安處分之一種，其目
    的在監督受刑人釋放後之行狀與輔導其適應社會生活，期能
    繼續保持善行。依保安處分執行法第六十四條第二項之規定
    ，法務部得於地方法院檢察署置觀護人，專司由檢察官指揮
    執行之保護管束業務，因此受刑人假釋中是否遵守保護管束
    之規則自由檢察官指揮執行。受保護管束人違反保護管束規
    則，情節重大，撤銷假釋執行殘刑仍屬刑事裁判執行之一環
    ，為廣義之司法行政處分，受保護管束人對於檢察官所指揮
    執行撤銷假釋之原因事實，如有不服，非不得依刑事訴訟法
    第四百八十四條之規定，即俟檢察官指揮執行該假釋撤銷後
    之殘刑時，由受刑人或其法定代理人或配偶向當初諭知該刑
    事裁判之法院，聲明異議以求救濟。刑事訴訟法第四百八十
    六條規定，此項異議由法院裁定，又未限制法院裁定之內容
    ，法院自得就受保護管束人是否遵守保護管束之規則，如有
    違反，情節是否重大加以審查，以決定是否維持或撤銷、變
    更其處分，以達救濟之目的（最高法院九十四年度臺抗字第
    八號裁定意旨參照）。經查，本件聲明人即受刑人甲○○前
    因違反肅清煙毒條例、麻醉藥品管理條例案件，經本院以八
    十一年度訴字第六三○號分別判處有期徒刑三年八月、八月
    ，應執行有期徒刑四年，並經臺灣高等法院臺中分院以八十
    一年度上訴字第二五六三號駁回上訴而確定；又因侵占案件
    ，經本院以八十三年度易緝字第一一七號判處有期徒刑三月
    確定，因違反肅清煙毒條例、麻醉藥品管理條例案件，經本
    院以八十三年度訴緝字第一七九號分別判處有期徒刑三年八
    月、六月，應執行有期徒刑三年十月確定，因違反肅清煙毒
    條例案件，經臺灣高等法院臺中分院以八十四年度上重訴字
    第二六號判處有期徒刑十四年確定，上開三案再經臺灣高等
    法院臺中分院以八十九年度聲字第八八一號裁定合併定其應
    執行之刑為有期徒刑十七年十月確定，嗣經送監與首揭案件
    接續執行，於民國九十四年十二月三十日因縮短刑期假釋出
    監付保護管束，應至一百零四年八月一日始縮刑期滿。現經
    法務部於九十六年四月十三日以法矯字第○九六○○一二八
    二八號撤銷受保護管束人假釋處分書撤銷聲明人之假釋，並
    經臺灣彰化地方法院檢察署檢察官於九十六年五月九日以九
    十六年執更助字第四八號執行命令，指定聲明人應於九十六
    年五月十五日到案執行假釋所餘殘刑，按諸前開裁定意旨，
    聲明人對於檢察官該項執行指揮既有所不服，則其具狀向本
    院聲明異議，程序上並無不合，先予敘明。
三、次按受保護管束人在保護管束期間內，應遵守左列事項：一
    、保持善良品行，不得與素行不良之人往還；二、服從檢察
    官及執行保護管束者之命令，保安處分執行法第七十四條之
    二第一款、第二款分別定有明文。而依同法第七十四條之三
    第一項規定，受保護管束人違反前條各款情形之一，情節重
    大者，檢察官得聲請撤銷保護管束或緩刑之宣告。經查：
  (一)聲明人前因違反肅清煙毒條例、麻醉藥品管理條例案件，經
    本院以八十一年度訴字第六三○號分別判處有期徒刑三年八
    月、八月，應執行有期徒刑四年，並經臺灣高等法院臺中分
    院以八十一年度上訴字第二五六三號駁回上訴而確定；又因
    侵占案件，經本院以八十三年度易緝字第一一七號判處有期
    徒刑三月確定，因違反肅清煙毒條例、麻醉藥品管理條例案
    件，經本院以八十三年度訴緝字第一七九號分別判處有期徒
    刑三年八月、六月，應執行有期徒刑三年十月確定，因違反
    肅清煙毒條例案件，經臺灣高等法院臺中分院以八十四年度
    上重訴字第二六號判處有期徒刑十四年確定，上開三案再經
    臺灣高等法院臺中分院以八十九年度聲字第八八一號裁定合
    併定其應執行之刑為有期徒刑十七年十月確定，嗣經送監與
    首揭案件接續執行，於九十四年十二月三十日因縮短刑期假
    釋出監付保護管束，應至一百零四年八月一日始縮刑期滿，
    此有臺灣高等法院被告前案紀錄表一份在卷可稽。又聲明人
    因於九十五年七月九日晚上八時許，在彰化縣員林鎮○○街
    之惠來廣場前，經綽號「阿和」之人交付而取得第一級毒品
    海洛因一包（淨重零點一八公克），並經本院以九十五年度
    簡字第三一八號判處拘役三十日，現由法務部於九十六年四
    月十三日以法矯字第○九六○○一二八二八號撤銷受保護管
    束人假釋處分書，認聲明人於假釋期間再犯毒品罪，經判處
    拘役三十日，違反保護管束應遵守事項，情節重大，而撤銷
    聲明人之假釋，並經臺灣彰化地方法院檢察署檢察官於九十
    六年五月九日以九十六年執更助字第四八號執行命令，指定
    聲明人應於九十六年五月十五日到案執行假釋所餘殘刑，此
    有上開撤銷受保護管束人假釋處分書、執行命令各一紙在卷
    可考。
  (二)聲明人因於九十五年七月九日晚上八時許，在彰化縣員林鎮
    ○○街之惠來廣場前，經由真實姓名年籍不詳、綽號「阿和
    」之人交付而取得第一級毒品海洛因一包（淨重零點一八公
    克），並非法持有該包海洛因之犯行，經本院以九十五年度
    簡字第三一八號判處拘役三十日確定，此有上開刑事簡易判
    決書一份在卷可稽，並經本院調取該刑事卷宗，審認無訛。
    觀諸上開刑事卷宗，聲明人於該刑事案件之警詢及偵訊時，
    始終自承：伊所持有之海洛因，係綽號「阿和」之人送給伊
    試用的等語，可見聲明人辯稱：毒品是客人留下云云，顯不
    可採。本件聲明人既因施用毒品等案件，經假釋出監付保護
    管束，於受保護管束期間內，竟再因持有第一級毒品海洛因
    之犯行，經本院判刑確定在案，堪認聲明人確有違反保護管
    束應遵守之事項，且情節重大，是法務部依據保安處分執行
    法第七十四條之二第一款、第二款、第七十四條之三規定，
    以法矯字第○九六○○一二八二八號撤銷受保護管束人假釋
    處分書撤銷聲明人之假釋，其處分並無不當。從而，檢察官
    據以指揮聲明人入監執行假釋所餘殘刑，亦無任何可指摘之
    處，聲明人對於前開處分與指揮不服，聲明異議，其異議為
    無理由，應予駁回。
據上論斷，應依刑事訴訟法第四百八十六條，裁定如主文。
中　　華　　民　　國　　96　　年　　6 　　月　　7 　　日
                  刑事第六庭    法  官  鄭舜元
以上正本證明與原本無異。
如不服本裁定，應於裁定送達後5日內向本院提出抗告狀（須附
繕本）。
中　　華　　民　　國　　96　　年　　6 　　月　　14　　日
                                書記官  呂雅惠
